臺灣高等法院臺中分院刑事判決
110年度上易字第797號
上  訴  人  
即  被  告  鄒年華



上列上訴人因竊盜案件，不服臺灣臺中地方法院110年度易字第1
279號，中華民國110年7月29日第一審判決（起訴案號：臺灣臺
中地方檢察署110年度偵字第12404號），提起上訴，本院判決如
下：
    主  文
上訴駁回。
    理  由
一、按依刑事訴訟法第350條、第361條、第362條、第367條規定
    ，不服地方法院之第一審判決而上訴者，須提出上訴書狀，
    並應敘述具體理由，為上訴必備之程式；其所提出之書狀未
    敘述上訴理由，或僅曾以言詞陳述上訴理由者，均應於上訴
    期間屆滿後20日內補提理由書於第一審法院。第一審法院經
    形式審查，認逾期未補提上訴理由者，應定期間先命補正；
    逾期未補正者，為上訴不合法律上之程式，應以裁定駁回。
    倘已提出上訴理由，但所提非屬具體理由者，則由第二審法
    院以上訴不合法律上之程式，判決駁回。而所謂具體理由，
    必係依據卷內既有訴訟資料或提出新事證，指摘或表明第一
    審判決有何採證認事、用法或量刑等足以影響判決本旨之不
    當或違法，而構成應予撤銷之具體事由，始克當之（例如：
    依憑證據法則具體指出所採證據何以不具證據能力，或依憑
    卷證資料，明確指出所為證據證明力之判斷如何違背經驗、
    論理法則）；倘僅泛言原判決認定事實錯誤、違背法令、量
    刑失之過重或輕縱，而未依上揭意旨指出具體事由，或形式
    上雖已指出具體事由，然該事由縱使屬實，亦不足以認為原
    判決有何不當或違法者（例如：對不具有調查必要性之證據
    ，法院未依聲請調查亦未說明理由，或援用證據不當，但除
    去該證據仍應為同一事實之認定），皆難謂係具體理由，俾
    與第二審上訴制度旨在請求第二審法院撤銷、變更第一審不
    當或違法之判決，以實現個案救濟之立法目的相契合，並節
    制濫行上訴（最高法院97年度台上字第892號刑事判決意旨
    參照）。又理由是否具體，則屬第二審法院審查之範圍，不
    在命補正之列，亦即上訴書狀已記載理由，並有具體之敘述
    時，其上訴既屬合法，第二審法院固應就其理由之是否可取
    ，為實體之審理及判斷；如認其上訴書狀雖記載理由，但並
    未具體敘述時，則無須再命補正，可逕認其上訴不合法，以
    判決駁回之，此有最高法院97年度臺上字第1281號判決意旨
    可參。
二、上訴人即被告鄒年華（下稱被告）上訴意旨略以：被告因竊
    盜案件經法院判處有期徒刑7個月，被告所犯皆為事實，理
    應受罰，但被告有正當職業，且家中尚有老母幼女需被告扶
    養照護，倘若被告入監服刑，家中老母及幼女日常生活將乏
    人照料，故被告懇請法院准予被告得以易科罰金，以便被告
    可以回家照料家中老小，如蒙所請，銘感五內云云。
三、經查：
　㈠本件原審審理結果，以被告鄒年華犯加重竊盜罪，罪證明確
    ，又以其為累犯，適用刑法第321條第1項第3款、第47條第1
    項、第38條第2項，並審酌被告正值壯年，智識思慮俱屬正
    常，而其前已受有論罪科刑及執行之情形，已徵其品性素行
    之不良，竟仍不知悔改，不思以正當管道獲取所需財物，漠
    視法令禁制，持用六角扳手兇器資為工具，恣意竊取他人財
    物，其行為對民眾生命、身體及財產之安全與社會治安、經
    濟秩序之維護，實已構成相當之威脅與危害，所為甚屬不該
    ，亦徵其法治觀念之薄弱，又未能與告訴人達成民事和解或
    賠償渠所受之損害，本不宜輕縱之，惟念及被告犯後尚知坦
    承犯行，態度尚非至劣，又其所竊得之財物價額非鉅，並已
    由警發還予告訴人領回，兼衡酌其犯罪時未受任何特別刺激
    、犯罪之動機、目的、手段、情節、平日生活與經濟狀況、
    智識程度等一切情狀，量處被告有期徒刑7月，並以扣案之
    六角扳手1支，係被告於本案攜帶用以行竊之工具，為供被
    告犯本案加重竊盜罪所用之物，且屬被告所有，此據其供明
    在卷，而依刑法第38條第2項前段之規定諭知沒收。核其採
    證認事，並未違反一般經驗法則、論理法則及證據法則，量
    刑亦屬妥適，均無違誤。
　㈡被告上訴對於其犯行並無爭執，僅泛稱其家有老母幼女待養
    請求准予易科罰金云云。惟本院審酌被告不思以合法途徑賺
    取所需，而為本案犯行，漠視他人財產權益，侵害他人之財
    產法益，所為實不足取，參以被告已有多次竊盜罪前科紀錄
    ，竟猶不知悔改再為本件犯行，顯見其漠視法紀之情；又加
    重竊盜罪法定刑為6月以上5年以下有期徒刑，被告屬累犯，
    加重其刑後，依法不得易科罰金，被告上訴請求准予易科罰
    金，乃對法律規定之誤解，亦非具體理由，此外復查無其他
    法定減輕其刑之事由，是被告上訴請求從輕量刑准予易科罰
    金云云，尚難憑採。
四、綜上所述，本院依形式上觀察認原審判決認事用法並無違法
    或不當之處，量刑亦屬妥適，被告上訴理由並未依據卷內既
    有訴訟資料或提出新事證，指摘或表明第一審判決有何採證
    認事、用法或量刑等足以影響判決本旨之不當或違法，而構
    成應予撤銷之具體事由，自不足以動搖原判決認定犯罪事實
    及量刑之基礎，非屬得上訴第二審之具體理由。依上揭法律
    規定及判決意旨，被告提起之第二審上訴不合法律上程式，
    爰不經言詞辯論，判決駁回上訴。
五、據上論斷，應依刑事訴訟法第367條前段、第372條，判決如
    主文。
本案經檢察官許景森提起公訴。
中　　華　　民　　國　　110 　年　　9 　　月　　29　　日
            刑事第九庭　  審判長法　官　紀  文  勝
                                法　官　賴  妙  雲
                                法　官　姚　勳　昌
以上正本證明與原本無異。
不得上訴。
                                書記官  溫  尹  明
中　　華　　民　　國　　110 　年　　9 　　月　　29　　日